臺灣基隆地方法院刑事判決　　　　　　　 94年度訴字第645號
公　訴　人　臺灣基隆地方法院檢察署檢察官
被　　　告　戊○○
上列被告因常業詐欺等案件，經檢察官提起公訴（94年度偵緝字
第180號 ），被告為有罪之陳述，本院合議庭裁定由受命法官獨
任以簡式審判程序進行審理，並判決如下：
    主  文
戊○○連續幫助以犯意圖為自己不法之所有，以詐術使人將本人
交付之罪為常業，處有期徒刑捌月，緩刑年。
所得財物新臺幣壹萬元沒收，如全部或一部不能沒收時，以其財
產抵償之。
    事  實
一、戊○○於民國九十三年八月間偶閱報紙分類廣告欄刊登「缺
    現？」之廣告，乃依該廣告所刊登之電話與真實姓名年籍均
    不詳之自稱「阿虎」成年男子聯絡，自稱「阿虎」之成年男
    子向戊○○表示有意收購戊○○申請所得之金融機構帳戶，
    戊○○因缺錢花用，明知申請金融機構帳戶使用係輕而易舉
    之事，一般人無故取得他人金融帳戶使用之行徑常與侵害財
    產性犯罪之需要密切相關，且自稱「阿虎」之成年男子不自
    行申辦帳戶使用反以高價收買他人存摺，而可預見提供自己
    帳戶供真實姓名、年籍均不詳之自稱「阿虎」之成年男子使
    用，可能足以幫助自稱「阿虎」之成年男子及與之有常業詐
    欺犯意聯絡之人為常業詐欺犯行，並進而掩飾或隱匿自稱「
    阿虎」之成年男子及與之有常業詐欺犯意聯絡之人因自己犯
    常業詐欺罪之所得財物，又對於提供帳戶予自稱「阿虎」之
    成年男子使用雖無必引發他人萌生常業詐欺犯罪及用於掩飾
    或隱匿他人因自己犯常業詐欺罪所得財物之確信，但仍以縱
    若有他人持以犯常業詐欺罪或用以掩飾或隱匿他人因自己犯
    常業詐欺罪所得財物亦無違反其本意，然因資力窘困，竟仍
    基於幫助自稱「阿虎」之成年男子及與之有犯意聯絡之人實
    施常業詐欺，及為自稱「阿虎」之成年男子掩飾或隱匿彼等
    自己因犯常業詐欺犯罪所得財物之不確定概括故意，連續二
    次，先於九十三年八月上旬某日，在基隆火車站附近，將其
    申請得來之如附表一編號(一)至(二)號所示之金融機構帳戶（含
    存摺、密碼及提款卡）交予自稱「阿虎」之成年男子，並收
    取新台幣（下同）四千元之報酬，復於九十三年八月中旬某
    日，在基隆市政府附近之統一超商，將其申請得來之如附表
    一編號(三)至(五)號所示之金融機構帳戶（含存摺、密碼及提款
    卡）交予自稱「阿虎」之成年男子，並收取六千元之報酬，
    前後二次共計收取一萬元之報酬，藉此幫助自稱「阿虎」之
    成年男子等人達其向他人常業詐欺取財之目的，及掩飾或隱
    匿自稱「阿虎」之成年男子等人因自己犯常業詐欺罪之所得
    財物。嗣自稱「阿虎」之成年男子或與之有犯意聯絡之人以
    濫發簡訊予不特定人詐財之方式廣發簡訊，其間，有附表二
    編號(一)至(五)號所示之甲○○、丁○○、丙○○、己○○、乙○於如附表二編號(一)至(五)號所示之時間，依其所留之電話號
    碼與自稱「阿虎」之成年人或與之有犯意聯絡之人聯繫，該
    詐騙集團成員即以附表二編號(一)至(五)號所示之詐騙方法，致
    使甲○○、丁○○、丙○○、己○○、乙○陷於錯誤，而依
    指示操作自動提款機，致匯款如附表二編號(一)至(五)號所示之
    金額至戊○○之上開銀行帳戶，自稱「阿虎」等人於甲○○
    、丁○○、丙○○、己○○、乙○匯入款項後，隨即自戊○○之上開銀行帳戶內將款項提領一空，甲○○、丁○○、丙○○、己○○、乙○於交易明細表列印後發覺存款餘額短少
    ，始知受騙，乃報警循線查獲上情。
二、案經基隆市警察局第二分局報請臺灣基隆地方法院檢察署檢
    察官偵查起訴。
    理  由
壹、程序事項
    查本件被告戊○○所犯者非為死刑、無期徒刑、最輕本刑為
    三年以上有期徒刑之罪或高等法院管轄第一審案件，其於準
    備程序進行中，先就被訴事實為有罪之陳述，經告知其簡式
    審判程序之旨，並聽取公訴人、被告之意見後，本院業已依
    刑事訴訟法第二七三條之一第一項之規定，裁定由受命法官
    獨任以簡式審判程序進行本案之審理。
貳、實體事項
一、右揭事實業據被告於本院審理時供承不諱，核與被害人甲○○、丁○○、丙○○、己○○、乙○於警詢中之指訴情節相
    符，復有甲○○郵政儲金匯業局自動櫃員機儲戶交易明細表
    、丁○○、丙○○、己○○中華郵政股份有限公司自動櫃員
    機儲戶交易明細表、乙○中國國際商業銀行、華南商業銀行
    雙園分行、台北青年郵局存摺節本、基隆市第二信用合作社
    九十三年九月十七日基二信社總字第二四二七號函附之資金
    往來紀錄暨轉帳、提領相關資料、基隆市第一信用合作社九
    十三年八月二十日基一信字第一００六號函附存摺帳卡明細
    表、轉帳轉入交易明細表、轉帳轉出交易明細表、原存提款
    交易明細表、中國農民銀行存戶交易明細表、台新國際商業
    銀行申請書、對帳單、中國信託商業銀行基隆分行九十三年
    十月七日中信銀0000000000三號函附之對帳單等
    件在卷可稽，被告出售並提供其所有如附表一編號(一)至(五)所
    示之金融機構帳戶（含存摺、密碼及提款卡）交予「阿虎」
    之成年男子，供「阿虎」所屬之詐騙集團以濫發電話之方式
    向甲○○、丁○○、丙○○、己○○、乙○等不特定之被害
    人施以詐術，使被害人甲○○、丁○○、丙○○、己○○、
    乙○陷於錯誤將款項以自動提款機轉帳至被告上開金融機構
    帳戶之事實已臻明確；又於金融機構開設帳戶，請領存摺及
    金融卡，係針對個人身分之社會信用而予以資金流通，具有
    強烈之屬人性格，而金融帳戶作為個人理財之工具，申請開
    設並無任何特殊之限制，一般民眾皆得以存入最低開戶金額
    之方式申請取得，且同一人均得在不同之金融機構申請數個
    存款帳戶使用，乃眾所週知之事實，依一般人之社會經驗，
    若遇不熟識之人委以自己名義申請帳戶，再以高價向其蒐集
    金融帳戶使用，乃甚為怪異之事，衡情，提供帳戶者對於該
    等帳戶是否係供合法使用，絕無不起疑心之理。且自政府開
    放金融業申請設立後，金融機構大量增加，使一般人申請存
    款帳戶更是極為容易且便利，因此除非活期存款帳戶使用人
    欲將帳戶充作犯罪之用，否則一般充作正常使用之活期存款
    帳戶，並無向他人購買之必要，此乃一般人皆知之常識，何
    況被告與自稱「阿虎」之成年男子互不相識，且參以今日社
    會，利用手機簡訊、寄送得獎通知等常業詐欺案件頻傳，新
    聞媒體對於詐欺取財犯罪集團大量收購他人存款帳戶（俗稱
    人頭戶）以為取得詐欺款項之方法，且事後提領一空，致難
    以由該銀行帳戶藉以進一步追查實際提款人（因銀行帳戶出
    賣人與該詐欺集團間互不相識，本案被告出賣其金融帳戶即
    屬一例）等情多有傳播，並已為台灣社會經驗常見之情形，
    以被告之智識及社會經驗，對於出售其銀行帳戶可供人為常
    業詐欺之不法使用並藉以掩飾或隱匿該犯罪所得當然有所認
    識，則被告對於自稱「阿虎」之成年男子等人，可能以其出
    售之銀行帳戶做為向他人詐取財物之用，及以該帳戶掩飾或
    隱匿自稱「阿虎」之成年男子等人因自己犯常業詐欺罪所得
    財物，避免遭查獲等情，更難諉為毫無預見，足徵被告確已
    預見自稱「阿虎」之成年男子等人係以其出售之銀行帳戶充
    為犯罪之用，並作為掩飾或隱匿犯罪所得財物之用，且該等
    非法使用方法並不違於被告之本意；復參以被害人甲○○、
    丁○○、丙○○、己○○、乙○均指稱係遭簡訊詐財而陸續
    匯入如附表二編號(一)至(五)所示之款項至被告前揭銀行帳戶，
    以自稱「阿虎」之成年男子等人廣發簡訊藉此詐欺甲○○、
    丁○○、丙○○、己○○、乙○等被害人，以自稱「阿虎」
    之成年男子等人濫發電話藉此詐騙之對象，除甲○○、丁○○、丙○○、己○○、乙○外，當然尚有社會其他不特定之
    被害人（當然有部分既屬詐財未遂），又「阿虎」刊登報紙
    廣泛向不特定人蒐購金融機構帳戶，顯然少量之金融機構帳
    戶根本無法滿足「阿虎」所屬之詐騙集團之需求，復觀諸卷
    附如附表一編號(一)示之金融機構帳戶存提款明細，除被害人
    己○○轉入之遭騙款項外，尚有於九十三年八月十日一筆不
    明之轉入款項，其金額為九萬九千九百九十九元，且款項轉
    入後於同日旋即遭分批提領，而被告上開金融機構帳戶既已
    提供「阿虎」所屬之詐騙集團使用，被告及「阿虎」等人衡
    情根本不可能轉入任何款項至該金融機構帳戶內，以免遭警
    循線追查或凍結資金，故其內之部分不明之轉入款項，必屬
    未出面報案之其餘被害人所轉入，以「阿虎」所屬之詐騙集
    團濫發簡訊予不特定人、又登報廣為蒐購金融機構帳戶、以
    精密之詐術誘使被害人入甕並至自動提款機轉帳後隨即將款
    項提領一空，係屬有計畫、集團性的犯罪之情狀觀之，「阿
    虎」之成年男子等人組成之詐欺集團，顯非出於偶發之普通
    詐欺犯罪，而係以意圖為自己不法之所有，以詐術使人將本
    人之物交付為常業無疑，彼等從事濫發範訊藉以詐欺取財之
    不法行為，自係恃此為生，應成立刑法第三百四十條常業詐
    欺罪。綜上，足認前開被害人係遭自稱「阿虎」之成年男子
    所屬之常業詐欺集團詐騙，而被害人甲○○、丁○○、丙○○、己○○、乙○所匯入之款項係常業詐欺之犯罪所得之物
    ，被告前揭銀行帳戶則係掩飾或隱匿自稱「阿虎」之成年男
    子等人因自己常業詐欺犯罪所得之帳戶至為明確，則被告提
    供前揭銀行帳戶予自稱「阿虎」之成年男子等人實施詐欺取
    財犯行，幫助彼等遂行常業詐欺犯罪，又幫助彼等掩飾或隱
    匿因自己常業詐欺罪所得財物等犯行，事證至為明確，被告
    犯行堪予認定。
二、按前揭常業詐騙集團成員之自稱「阿虎」之成年男子或與之
    有犯意聯絡之人，基於意圖為自己不法所有之犯意，以濫發
    簡訊予不特定人詐財之方式，使甲○○、丁○○、丙○○、
    己○○、乙○等不特定被害人多人陷於錯誤，而將本人之財
    物交付，其等所為，係犯刑法第三百四十條之常業詐欺取財
    罪。被告既預見自稱「阿虎」之成年男子以一本二千元之代
    價，收購其前揭銀行帳戶，可能供為常業詐欺犯罪被害人匯
    款之用，竟基於幫助常業詐欺之不確定概括故意，出售其所
    有名義之前揭銀行帳戶為上開常業詐欺犯行施以助力，核其
    所為係犯刑法第三十條第一項前段、第三百四十條之幫助常
    業詐欺罪；次按洗錢防制法已於九十二年二月六日修正公布
    ，並於同年八月六日施行，修正後該法第九條第一項規定：
    「犯第二條第一款之罪者，處五年以下有期徒刑，得併科新
    臺幣三百萬元以下之罰金」，同法第二條第一款復規定：「
    本法所稱洗錢，係指下列行為：一　掩飾或隱匿因自己重大
    犯罪所得財物或財產上之利益者」，而刑法第三百四十條規
    定之常業詐欺罪，係屬現行洗錢防制法第三條第一項第五款
    所明定之重大犯罪，被告基於幫助洗錢之不確定概括故意，
    將自己名義之前揭銀行帳戶售賣交付予自稱「阿虎」之成年
    男子，而使該常業詐欺犯罪集團於實施常業詐欺之重大犯罪
    時，均得以利用被告帳戶供掩飾或隱匿因自己重大犯罪所得
    財物之用，係犯現行洗錢防制法第九條第一項、刑法第三十
    條第一項前段之幫助掩飾、隱匿因自己重大犯罪所得財物罪
    （雖有認被告係基於掩飾或隱匿他人因重大犯罪所得財物之
    洗錢犯意，且被告於提供上開銀行帳戶予他人使用時，應可
    預見使用人可能將其提供之帳戶用於掩飾他人因重大犯罪所
    得之財物，而不違反其本意，應係犯洗錢防制法第二條第二
    款之罪，應依同法第九條第二項論處；亦有認被告雖係基於
    幫助掩飾或隱匿他人因自己重大犯罪所得財物之洗錢犯意，
    然被告於提供上開銀行帳戶予他人使用時，應可預見使用人
    可能將其提供之帳戶用於掩飾自己因犯罪所得之財物，而不
    違反其本意，其既提供犯罪者洗錢管道之行為，客觀上已足
    該當洗錢罪之構成要件，即其已參與構成犯罪事實之一部，
    即屬分擔實施犯罪之行為，縱其僅以幫助掩飾或隱匿他人因
    自己重大犯罪之洗錢犯意而參與，亦仍屬共同正犯，應係犯
    洗錢防制法第二條第一款之罪，應依同法第九條第一項論處
    ，而非幫助犯；然按洗錢防制法之制定，旨在防止特定重大
    犯罪不法所得之資金或財產，藉由洗錢行為，諸如經由各種
    金融機關或其他交易管道，轉換成為合法來源之資金或財產
    ，切斷資金與當初犯罪行為之關連性，隱匿犯罪行為或該資
    金不法來源之本質，使偵查機關無法藉由資金之流向追查犯
    罪行為人，其所保護之法益為國家對特定重大犯罪之追訴及
    處罰。又洗錢防制法第二條第一款、第二款之洗錢行為係指
    行為人為「掩飾」或「隱匿」自己重大犯罪所得財物或財產
    上之利益【洗錢防制法第九條第一款之洗錢罪，係以行為人
    有「掩飾」、「隱匿」自己因重大犯罪所得之財物為其構成
    要件行為】，或行為人「掩飾」、收受、搬運、寄藏、故買
    或牙保他人因重大犯罪所得財物或財產上之利益【同法第九
    條第二款之洗錢罪，係以行為人「掩飾」他人因重大犯罪所
    得之財物為其構成要件行為】。除利用不知情之合法管道【
    如金融機關】為之外，其他使所得財物或利益之來源合法化
    ，或改變該財物或利益之本質，以避免追訴處罰之掩飾、藏
    匿犯特定重大犯罪所得財產或利益之行為均屬之，故洗錢防
    制法第二條第一款、第二款之所謂「掩飾」、「隱匿」等之
    洗錢行為，應就犯罪全部過程加以觀察，包括有無因而使重
    大犯罪所得之財物或財產上利益之性質、來源、所在地、所
    有權或其他權利改變，因而妨礙重大犯罪之追查或處罰，或
    有無阻撓或危及對重大犯罪所得之財物或財產上利益來源追
    查或處罰之行為在內。查被告本案行為能被評價成立犯罪者
    ，僅係其出售其所有名義之前揭銀行帳戶予他人之行為而已
    ，且於其交付上開銀行帳戶之時，就其提供之上開銀行帳戶
    而言，非必然已有所謂之重大犯罪存在，遑論必然有何重大
    犯罪所得財物可資掩飾、隱匿，且被告單純提供交付上開銀
    行帳戶之行為，在洗錢過程中，僅屬一靜態行為，尚待他人
    之提領、轉帳行為之介入，始會始重大犯罪所得之財物或財
    產上利益之性質、來源、所在地、所有權或其他權利改變，
    因而妨礙重大犯罪之追查，則為「掩飾」、「隱匿」洗錢行
    為者，應為將被害人所匯入之款項由被告上開銀行帳戶提領
    、轉帳使來源合法化之人，被告僅單純提供上開銀行帳戶，
    並無證據足以證明確有參與嗣後提款、轉帳等屬「掩飾」或
    「隱匿」之洗錢犯罪構成要件行為，實難僅以被告出售其所
    有名義上開銀行帳戶之行為，遽認即屬「掩飾」或「隱匿」
    之洗錢行為，至多僅可認定係對於自稱「阿虎」之成年男子
    等人所組成之詐騙集團為「掩飾」或「隱匿」因自己常業詐
    欺犯罪所得之財物之洗錢行為予以助力，此即與洗錢防制法
    第九條第二項之構成要件有間；且被告僅有出售上開銀行帳
    戶之行為，而對方承諾付予被告之報酬亦僅一個銀行帳戶區
    區二千元，其可得之利益實少，尚難認被告有將實施常業詐
    欺犯行之人所為「掩飾」、「隱匿」之洗錢犯罪構成要件行
    為視為自己犯行之自己共同犯罪之意思，僅能認被告係基於
    幫助洗錢之不確定故意而為出售、交付上開銀行帳戶之便利
    自稱「阿虎」之成年男子等人所組成之詐騙集團遂行其「掩
    飾」或「隱匿」因自己常業詐欺犯罪所得之財物或予以助力
    之洗錢構成要件以外之行為，自屬犯洗錢防制法第九條第一
    項、刑法第三十條第一項前段之幫助掩飾、隱匿因自己重大
    犯罪所得財物罪名），又被告先後二次販售其所有上開銀行
    帳戶幫助他人犯常業詐欺罪之幫助詐欺行為及幫助他人掩飾
    或隱匿他人因自己常業詐欺犯罪所得財物之幫助洗錢行為，
    時間緊接，係觸犯構成要件相同之罪名，顯係基於概括犯意
    反覆為之，均為連續犯，各應依刑法第五十六條之規定，論
    以幫助常業詐欺罪及幫助洗錢罪一罪，並均加重其刑，又被
    告所為幫助常業詐欺罪及幫助洗錢罪，均屬從犯，依刑法第
    三十條第二項規定，均減輕其刑，又被告於本院審理時有為
    有罪之陳述，坦承其本案犯罪之幫助洗錢犯意及行為，就被
    告所犯幫助洗錢罪名，應依洗錢防制法第九條第五項後段之
    規定，遞減輕其刑，並先加後減之。又被告上開論以一罪之
    幫助常業詐欺罪及幫助洗錢罪二罪，係以一行為同時觸犯上
    開二罪名，為想像競合犯，應從較重之幫助常業詐欺罪處斷
    。
三、爰審酌被告將銀行帳戶販賣予自稱「阿虎」之成年男子等人
    供作常業詐欺犯罪及犯罪所得財物洗錢之用，造成犯罪偵查
    困難，幕後犯罪人得以逍遙法外，致使此類犯罪手法層出不
    窮，嚴重危害交易秩序與社會治安，及其智識、犯罪目的、
    手段尚稱平和、並未實際參與詐欺取財之犯行，責難性較小
    及所得利益頗微等一切犯罪情狀，量處如主文所示之刑，又
    被告未曾因犯罪受有期徒刑以上刑之宣告，有台灣高等法院
    被告全國前案紀錄表在卷可稽，因急需金錢以解燃眉，以致
    一時失慮而連續出賣其所有之金融機構帳戶，其經本次偵、
    審教訓及刑罰之宣告，當知警惕，無再犯之虞，本院衡情認
    所宣告之刑以暫不執行為適當，爰併予宣告緩刑三年，以啟
    自新。至被告出售上開銀行帳戶供洗錢所得之財物新台幣一
    萬元，被告既已實際取得一萬元，自應依洗錢防制法第十二
    條第一項之規定諭知沒收，如全部或一部不能沒收時，以其
    財產抵償之。又被告出售上開銀行帳戶予自稱「阿虎」之成
    年男子所交付之存摺五本、提款卡五張，均非屬被告本件犯
    罪之義務沒收之物，且皆未扣案，復無證據足證該等物件現
    尚存在而未滅失，再者，依現今一般金融機構之約款，金融
    機構所發給之存摺、提款卡多原則上約定屬金融機構所有（
    提款卡背面約款亦多有載明），且上開銀行帳戶業經相關機
    構列為犯罪帳戶，已無再為人利用之虞，相關物品亦已屬無
    用之物，為免日後執行之困擾，爰不予宣告沒收，附此敘明
    。
據上論斷，應依刑事訴訟法第二百七十三條之一第一項、第二百
九十九條第一項前段，洗錢防制法第九條第一項、第五項後段、
第十二條第一項，刑法第十一條前段、第五十六條、第三百四十
條、第三十條第一項前段、第二項、第五十五條、第七十四條第
一款，判決如主文。
本案經檢察官林伯宇到庭執行職務。
中　　華　　民　　國　　94　　年　　8 　　月　　24　　日
                  刑事第二庭法　官　徐世禎
以上正本證明與原本無異。
對於本件判決如有不服，應於收受送達後10日內，向本院提出上
訴書狀，上訴於臺灣高等法院，並按他造當事人之人數附具繕本
。
中　　華　　民　　國　　94　　年　　8 　　月　　24　　日
                            書記官　王一芳
附論罪科刑之法條：
刑法第340條：
以犯第339條之罪為常業者，處1年以上7年以下有期徒刑，得併
科5萬元以下罰金。
附表一：
編號　行庫名稱　　　　帳號　　　　　　開戶時間
　(一)　 基隆市第二信　　00000000000     00年8月4日
       用合作社
　(二)　 基隆市第一信　　0000000000000　 00年8月4日
       用合作社
　(三)　 中國農民銀行　　00000000000 　　00年8月9日
       基隆分行
　(四)　 台新國際商業　　000000000000 　 00年8月9日
       銀行東基隆分行
　(五)　 中國信託商業  　0000000000000000 00年間開戶
       銀行基隆分行
附表二：
附表2、詐騙時地一覽表
┌──┬────┬────┬──────────┬───┐
│編號│時　　間│ 被害人 │ 詐　騙　方　式　　 │ 備註 │
├──┼────┼────┼──────────┼───┤
│一、│93年8月1│ 甲○○ │ 以信用卡遭盜刷　　 │　　　│
│　　│4日晚上8│　　　　│ 為由，要求被害　　 │　　　│
│　　│時許及9 │　　　　│ 人操作提款機更　　 │　　　│
│　　│時許　　│　　　　│ 改密碼，實為轉　　 │　　　│
│　　│　　　　│　　　　│ 帳，致被害人陷　　 │　　　│
│　　│　　　　│　　　　│ 於錯誤，而轉帳　　 │　　　│
│　　│　　　　│　　　　│ 99999 元及9886　　 │　　　│
│　　│　　　　│　　　　│ 元至被告戊○○　　 │　　　│
│    │　　　　│　　　　│ 前開台新國際商　　 │　　　│
│    │　　　　│　　　　│ 業銀行及基隆市　　 │　　　│
│    │　　　　│　　　　│ 第一信用合作社　　 │　　　│
│    │　　　　│　　　　│ 帳戶　　　　　　　 │　　　│
├──┼────┼────┼──────────┼───┤
│二、│93年8月1│ 丁○○ │ 以信用卡遭盜刷　　 │　　　│
│　　│9日晚上1│　　　　│ 為由，詐騙被害　　 │　　　│
│　　│0時許　 │　　　　│ 人，致被害人陷　　 │　　　│
│　　│　　　　│　　　　│ 於錯誤，而轉帳　　 │　　　│
│　　│　　　　│　　　　│ 99983元至被告　　　│　　　│
│　　│　　　　│　　　　│ 戊○○前開中國　　 │　　　│
│　　│　　　　│　　　　│ 農民銀行帳戶　　　 │　　　│
├──┼────┼────┼──────────┼───┤
│三、│93年8月2│ 丙○○ │ 以信用卡資料外　　 │　　　│
│　　│0日晚上6│　　　　│ 洩為由，要求被　　 │　　　│
│　　│時許　　│　　　　│ 害人操作提款機　　 │　　　│
│　　│　　　　│　　　　│ 改密碼，實為轉　　 │　　　│
│　　│　　　　│　　　　│ 帳，致被害人陷　　 │　　　│
│　　│　　　　│　　　　│ 於錯誤，而轉帳　　 │　　　│
│　　│　　　　│　　　　│ 99983元至被告　　　│　　　│
│　　│　　　　│　　　　│ 戊○○前開中國　　 │　　　│
│　　│　　　　│　　　　│ 農民銀行帳戶　　　 │　　　│
├──┼────┼────┼──────────┼───┤
│四、│94年8月2│ 己○○ │ 以信用卡遭盜刷　　 │　　　│
│　　│6日下午2│　　　　│ 為由，要求被害　　 │　　　│
│　　│時22分及│　　　　│ 人操作提款機開　　 │　　　│
│　　│23分許　│　　　　│ 卡，實為轉帳，　　 │　　　│
│　　│　　　　│　　　　│ 致被害人陷於錯　　 │　　　│
│　　│　　　　│　　　　│ 誤，而分別轉帳　　 │　　　│
│　　│　　　　│　　　　│ 99999元及99999　　 │　　　│
│　　│　　　　│　　　　│ 元至被告戊○○　　 │　　　│
│　　│　　　　│　　　　│ 前開基隆市第二　　 │　　　│
│　　│　　　　│　　　　│ 信用合作社帳戶　　 │　　　│
├──┼────┼────┼──────────┼───┤
│五、│93年9月1│ 乙　○ │ 以信用卡遭盜刷　　 │　　　│
│　　│8日下午4│　　　　│ 為由，要求被害　　 │　　　│
│　　│時許　　│　　　　│ 人操作提款機確　　 │　　　│
│　　│　　　　│　　　　│ 認餘額，實為轉　　 │　　　│
│　　│　　　　│　　　　│ 帳，致被害人陷　　 │　　　│
│　　│　　　　│　　　　│ 於錯誤，而轉帳　　 │　　　│
│　　│　　　　│　　　　│ 99983 元至被告　　 │　　　│
│　　│　　　　│　　　　│ 前開中國信託商　　 │　　　│
│　　│　　　　│　　　　│ 業銀行帳戶　　　　 │　　　│
└──┴────┴────┴──────────┴───┘
